# 纪念币的会计核算和报表列示?陈版

提问人：lwll 时间：2010-10-21 16:48:18
在一单位审计中发现无形资产 10800 元的奥运纪念币,请陈老师告知如何正确的如何处理.?

回答人：chenyiwei
这应当是用作投资的实物资产。因为具有实物形态，同时企业也不享有与其设计等相关的知识产权，所以不适合于作为无形资产。
如果企业有明确的长期持有意图的，建议作为其他非流动资产。此类资产并非在生产经营中使用，也不是为了出租或者管理目的而持有，所以不是固定资产。持有期间不计提折旧，后续计量采用“成本－减值准备”模式；如果市场交易活跃，公允价值易于持续取得且有可靠证据支持的，也可采用类似于以公允价值计量的投资性房地产的后续计量模式处理。

回答人：chenyiwei
回复 藤椅 lwll 的帖子目前《企业会计准则——应用指南》的附录《会计科目和主要账务处理》中的科目体系中似乎没有直接适用于本案例的情况，建议自行增设科目，例如“实物投资品”等。